臺灣桃園地方法院刑事判決　　　　　　　 94年度訴字第821號
公　訴　人　臺灣桃園地方法院檢察署檢察官
被　　　告　乙○○
上列被告因貪污等案件，經檢察官提起公訴（93年度偵字第1874
6 號、94年度偵字第4788、6146號），本院判決如下：
    主  文
乙○○共同竊盜，處有期徒刑陸月，如易科罰金以佰元折算壹
日，緩刑年，緩刑期內付保護管束。
    事  實
一、乙○○於民國九十三年二月五日起至臺灣桃園地方法院檢察
    署（以下簡稱桃園地檢署）擔任替代役男，並於同年九月起
    至桃園地檢署法警室擔任服務台報到工作，明知安非他命為
    管制之第二級毒品，不得非法持有，竟與同為替代役男之甲
    ○○（另由本院審結）基於意圖為自己不法所有之犯意聯絡
    ，約定由乙○○至桃園地檢署贓物庫竊取第二級毒品安非他
    命交與甲○○，甲○○則給付新台幣（下同）一千元作為報
    償，於九十三年九月間某日二十時許，二人乃同至桃園地檢
    署贓物庫，由甲○○在外把風，乙○○則入內竊取桃園地檢
    署九十三年度安保管字第八二號（內含安非他命二小包，重
    量分別為36.8公克、0.4 公克）、九十三年度安保管字第三
    六二號（內含安非他命一小包，重量為25公克）共二包裝有
    安非他命之贓證物袋，得手後，於斯時起至乙○○在桃園縣
    桃園市○○路三十五巷桃園地檢署替代役宿舍旁將上開二包
    裝有安非他命之贓證物袋交與甲○○為止，持有第二級毒品
    安非他命，甲○○遂依約給付乙○○一千元為酬勞。
二、案經桃園縣政府警察局報告及桃園地檢署檢察官自動簽分偵
    查後提起公訴。
    理  由
一、上開犯罪事實，業據被告乙○○坦承不諱，惟就所竊取之裝
    有安非他命之贓證物袋究係何者一節未能明確陳述；經查，
    被告自承行竊時間約為九十三年九月間，而經桃園地檢署贓
    物庫清查該期間內所遺失裝有安非他命之贓證物袋，除遺失
    事實欄所示之二只贓證物袋，尚遺失(1)九十三年度安保管字
    第二九三號（內含安非他命重量為427.5 公克）、(2)九十三
    年度安保管字第七四九號（內含安非他命9 包，重量為238.
    9 公克）、(3)九十二年度安保管字第五八八號（內含安非他
    命重量為0.45公克）之包裝有安非他命之贓證物袋三只，有
    桃園地檢署贓物庫製作之失竊清單在卷可稽；又查共犯甲○
    ○於九十三年十一月二十六日檢察官訊問時，經檢察官提示
    該等遺失贓證物袋編號，則供稱：上開(2)、(3)所示之贓證物
    袋係其所竊取（九十三年度偵字第一八七四六號偵查卷第9
    至11頁參照），是被告乙○○所竊取者，應係事實欄所示之
    二只贓證物袋及上開(1)所示之贓證物袋其中之二者為是，而
    經本院調查尚未能確認究係何者，則基於刑事訴訟法之「罪
    疑唯輕」原則，自應以三者之中安非他命重量較輕之二者認
    定為被告乙○○行竊之客體，從而，應認被告乙○○所竊取
    者，係事實欄所示之二只贓證物袋。此外，該二只贓證物袋
    內包裝者確為第二級毒品安非他命一節，亦有行政院衛生署
    管制藥品管理局管檢字第0930006344、0000000000號檢驗成
    績書二紙在卷可稽，是本件事證明確，被告乙○○之竊盜犯
    行應堪認定。
二、核被告所為，係犯刑法第三百二十條之竊盜罪及毒品危害防
    制條例第十一條第二項之持有第二級毒品罪。被告與共犯甲
    ○○間就上開二罪間，有犯意聯絡及行為分擔，應論以共同
    正犯。被告乙○○所犯上開二罪間，有方法結果之牽連關係
    ，應從重論以竊盜一罪（被告乙○○持有安非他命之犯行，
    雖因該安非他命淨重顯已超過10公克以上，應依毒品危害防
    制條例第十一條第四項及行政院依據該條項規定所訂定之轉
    讓持有毒品加重其刑之數量標準第二條第二款所定，加重其
    刑至二分之一，惟加重其刑後，經比較刑度仍以刑法第三百
    二十條之竊盜罪為重）。爰審酌被告乙○○於服替代役期間
    ，本應盡忠職守，為國家服務，卻為利所誘，竊取桃園地檢
    署贓證物庫之毒品，所生危害頗為嚴重，惟念其而年少識淺
    ，智慮不週，且稽之臺灣高等法院被告前案紀錄表，並無前
    科紀錄，足見素行尚可，且犯後已坦承犯行，已有悔悟等一
    切情狀，量處如主文所示之刑，並諭知易科罰金之折算標準
    ，以示懲儆。又被告乙○○前未曾受有期徒刑以上刑之宣告
    ，此有臺灣高等法院被告前案紀錄表在卷可按，因一時貪念
    ，致罹刑典，經此教訓應能知所警惕而無再犯之虞，本院綜
    核其個人情況與生活環境各情，認其所受之刑之宣告以暫不
    執行為適當，爰併諭知緩刑三年，以策來茲。又為使被告確
    實改過向上，俾免再犯，認有交付保護管束之必要，併宣告
    於緩刑期內付保護管束，以收矯治之效。
三、至被告持有之上開安非他命，並未查獲扣案，核與毒品危害
    防制條例第十八條規定「查獲」之毒品不問屬犯人與否均應
    依法宣告沒收銷燬之要件不合，自無從予以沒收，附此敘明
    。
據上論斷，應依刑事訴訟法第299 條第1 項前段，毒品危害防制
條例第11條第1 項，刑法第28條、第320 條第1 項、第55條、第
41 條 第1 項前段、第74條第1 款、第93條第1 項，罰金罰鍰提
高標準條例第1 條前段、第2 條，判決如主文。
本案經檢察官張啟聰到庭執行職務。
中　　華　　民　　國　　94　　年　　10　　月　　17　　日
                  刑事第十二庭審判長法  官  游紅桃
                                    法  官  黃永定
                                    法  官  陳雪玉
以上正本證明與原本無異。
如不服本判決，應於判決送達後10日內向本院提出上訴狀（應附
繕本），上訴於臺灣高等法院。
　　　　　　　　　　　　　      　　書記官　戴育萍
中　　華　　民　　國　　94　　年　　10　　月　　19　　日
附錄本案論罪科刑法條：
毒品危害防制條例第11條
持有第一級毒品者，處 3 年以下有期徒刑、拘役或新臺幣 5 萬
元以下罰金。
持有第二級毒品者，處 2 年以下有期徒刑、拘役或新臺幣 3 萬
元以下罰金
。
持有專供製造或施用第一、二級毒品之器具者，處 1 年以下有期
徒刑、拘役或新臺幣 1 萬元以下罰金。
持有毒品達一定數量者，加重其刑至二分之一，其標準由行政院
定之。
中華民國刑法第320 條 (普通竊盜罪、竊佔罪)
意圖為自己或第三人不法之所有，而竊取他人之動產者，為竊盜
罪，處五年以下有期徒刑、拘役或五百元以下罰金。
意圖為自己或第三人不法之利益，而竊佔他人之不動產者，依前
項之規定處斷。
前二項之未遂犯罰之。
